臺灣新北地方法院刑事裁定
111年度毒聲字第1100號
聲  請  人  臺灣新北地方檢察署檢察官
被      告  黃任宏


                    居新北市○○區○○路0段00號4樓B室  上列被告因違反毒品危害防制條例案件（111年度毒偵字第3049號、第4530號），經檢察官聲請送觀察、勒戒（111年度聲觀字第894號），本院裁定如下：
    主  文
甲○○施用第二級毒品，應送勒戒處所觀察、勒戒，其期間不得
逾貳月。
    理  由
一、聲請意旨略以：被告甲○○基於施用第二級毒品之犯意，㈠於
    民國111年3月13日19時50分許為警採尿時點回溯96小時內之
    某時，在不詳地點，以不詳方式，施用第二級毒品甲基安非
    他命1次。嗣於111年3月13日19時30分許，在新北市三重區
    正義北路2巷口，因另案通緝為警逮捕，經其同意採尿送驗
    ，結果呈安非他命、甲基安非他命陽性反應。㈡於111年4月7
    日21時45分許為警採尿時點回溯96小時內之某時，在不詳地
    點，以不詳方式，施用第二級毒品甲基安非他命1次。嗣於1
    11年4月7日20時35分許，在新北市三重區重新路2段55號對
    面，因形跡可疑為警盤查，經其同意採尿送驗，結果呈安非
    他命、甲基安非他命陽性反應。核被告所為，均係犯毒品危
    害防制條例第10條第2項之施用第二級毒品罪嫌，爰依毒品
    危害防制條例第20條第1項（聲請書贅載第3項，應予刪除）
    及觀察勒戒處分執行條例第3條第1項規定，聲請裁定將被告
    送勒戒處所觀察、勒戒等語。
二、按犯毒品危害防制條例第10條之罪者，檢察官應聲請法院裁
    定，或少年法院（地方法院少年法庭）應先裁定，令被告或
    少年入勒戒處所觀察、勒戒，其期間不得逾2月；又按未曾
    受觀察、勒戒或強制戒治執行完畢釋放紀錄之被告，因施用
    毒品，經檢察官為附命完成戒癮治療之緩起訴處分（或簡稱
    「附命緩起訴」處分），被告於緩起訴期間未完成戒癮治療
    ，經檢察官撤銷其緩起訴處分，並不等同曾受觀察、勒戒或
    強制戒治執行完畢之處遇，自應回復原緩起訴處分不存在之
    狀態，由檢察官依現行法規定為相關處分，不得逕行起訴或
    聲請簡易判決處刑（最高法院110年度台非字第98號判決意
    旨參照）。是倘被告因施用毒品案件，然前未經觀察、勒戒
    或強制戒治，或距最近1次觀察、勒戒或強制戒治執行完畢
    釋放已逾3年，其後雖經檢察官為附命緩起訴處分時，則無
    論被告有無履行完成「戒癮治療」，效力上均非等同觀察、
    勒戒或強制戒治之處遇，此際，檢察官仍應依現行法規定為
    相關之裁量處分，而不得逕行起訴或聲請簡易判決處刑。　
三、經查：
  ㈠聲請意旨㈠部分：
　　此部分事實，被告甲○○雖於警詢時否認有上開施用甲基安非
    他命之行為，然經員警於111年3月13日19時50分徵得其同意
    採集尿液，經台灣檢驗科技股份有限公司以酵素免疫分析法
    （EIA ）及液相層析串聯質譜儀法（LC/MS/MS ）為初步檢
    驗，再以氣相層析質譜儀法（GC/MS ）及液相層析串聯質譜
    儀法（LC/MS/MS ）為確認檢驗，檢驗結果呈安非他命、甲
    基安非他命陽性反應，有尿液採驗同意書、新北市政府警察
    局受採集尿液檢體人姓名及檢體編號對照表、台灣檢驗科技
    股份有限公司111年3月28日出具之濫用藥物檢驗報告（檢體
    編號：C0000000號）等在卷可稽，即可見被告在為警採集尿
    液前之96小時許內，確有施用甲基安非他命1次之情，堪以
    認定。
　㈡聲請意旨㈡部分：
　　此部分犯罪事實，被告於偵查中供稱：驗尿結果呈現陽性反
    應即坦認施用毒品等語。而其於111年4月7日為警採集其尿
    液送驗，經台灣檢驗科技股份有限公司以酵素免疫分析法（
    EIA ）及液相層析串聯質譜儀法（LC/MS/MS ）為初步檢驗
    ，再以氣相層析質譜儀法（GC/MS ）及液相層析串聯質譜儀
    法（LC/MS/MS ）為確認檢驗，檢驗結果呈安非他命、甲基
    安非他命陽性反應，有新北市政府警察局受採集尿液檢體人
    姓名及檢體編號對照表、台灣檢驗科技股份有限公司111年4
    月25日出具之濫用藥物檢驗報告（檢體編號：C0000000號）
    等在卷可稽，亦堪認被告此部分任意性自白亦與事實相符，
    足可採信。
  ㈢又被告前因施用毒品案件，經臺北地檢署檢察官以107年度毒
    偵字第2429號為附命完成戒癮治療之緩起訴處分確定，嗣因
    被告於緩起訴期間內未完成戒癮治療之處遇措施而由該署檢
    察官撤銷緩起訴處分等情，臺灣高等法院被告前案紀錄表存
    卷足參，然揆諸前揭說明，然被告附命緩起訴既已撤銷，原
    戒癮治療並未完成，難認其曾受等同觀察、勒戒或強制戒治
    之執行完畢。是核被告本件施用第二級毒品甲基安非他命之
    犯行，當屬犯毒品危害防制條例第10條第2項之罪，又被告
    未曾因施用毒品案件，經送觀察、勒戒或強制戒治，有前揭
    臺灣高等法院被告前案紀錄表存卷可查，則本件檢察官聲請
    裁定將被告送勒戒處所執行觀察、勒戒，即於法有據，應予
    准許。另本案檢察官於考量被告因合法傳喚未到，未能進行
    戒癮治療評估程序之情，故聲請人向法院聲請裁定觀察、勒
    戒，核屬檢察官裁量職權之適法行使，無違背法令或事實認
    定有誤或有重大明顯裁量瑕疵之情事。從而，本件聲請人之
    聲請，為有理由，應予准許。
四、爰依毒品危害防制條例第20條第1 項，觀察勒戒處分執行條
    例第3條第1項之規定，裁定如主文。
中　　華　　民　　國　　111 　年　　12　　月　　20　　日
                  刑事第八庭  法　官　黃秀敏
上列正本證明與原本無異。　　　　　　　　　
如不服本裁定，應於裁定送達後5日內敘明抗告理由，向本院提
出抗告狀。
                              書記官  林有象
中　　華　　民　　國　　111 　年　　12　　月　　20　　日